# **ERICK MACHADO DE LA HOZ**

## **DOCENTE INFORMATICA/MATEMATICAS**

Ingeniero electrónico, diplomado en docencia y didáctica universitaria, con experiencia en el área de la educación básica secundaria como docente de informática y matemáticas.

Cuento con conocimientos en el manejo de herramientas ofimáticas, manejo diferentes lenguajes de programación y diseño de páginas web. Docente con sentido de responsabilidad, liderazgo, buen trabajo en equipo y sentido social.

### **EXPERIENCIA PROFESIONAL**

De 07/02/2022 A 10/12/2022 (Uribia, Guajira) I.E.I.R Villa Fátima (Empleo Actual)

Docente Informática/Matemáticas

Docente de Informatica y matematica para la basica secundaria en el intituto etnoeducativo integral rural de villa fatima, corregimiento de taguaira uribia.

De 15/09/2021 A 05/11/2021 (Valledupar, Cesar) DANE (Departamento Administrativo Nacional de Estadística)

Recolector Encuesta Nacional de calidad de vida 2021

Prestación de servicio de apoyo a la gestión para realizar la recolección rural de información mediante entrevistas, en el área rural del departamento del Cesar.

De 07/05/2018 A 31/08/2018 (Valledupar, Cesar) DANE (Departamento Administrativo Nacional de Estadística)

Recolector de Cabecera Censo nacional de población 2018

Recolección de información de los encuestadores asignados, realizar los informes diarios pertinentes al censo nacional de población 2018 en el municipio de Valledupar.

# **EDUCACIÓN**

2019

Valledupa.Cesar

2020

Valledupar.Cesar

Título: Ingeniero Electronico

Universidad Popular del Cesar

 Título : Diplomado en docencia y didactica universitaria

Politecnico superior de Colombia

## **CONTACTO**

 $\sim$ 

erickmdhoz@gmail.com



304 613 7267 - 302 529 8681



Valledupar, Cesar



www.linkedin.com/in/erick-ricardo-machado-de-la-hoz-7b3938233

### **HABILIDADES**

### **INTERESES**

Programación

- Viajar
- Programación
- Literatura
- Diseño Web
- Matemáticas Aplicadas

## **IDIOMAS**

Español

Inglés

## **CURSOS ADICIONALES**

2019

Valledupar, Cesar

2021

Valledupar, Cesar

Título: Diplimado de montaje e instalación de sistemas Fotovoltaicos

Universidad Popular del Cesar

**Título : Responsive Web Design** *Plataforma FreeCodeCamp* 

## **REFERENCIAS**

Isaac Castro Pertuz Ingeniero electrónico Supervisor de Medidas (Afinia) Teléfono: 304 3257819

Carlos Arturo Machado Electromecánico (CHM Minería) Teléfono: 317 4942608

**Stefany Paola Machado** Administradora documental Teléfono: 304 2476145



REPÚBLICA DE COLOMBIA MINISTERIO DE EDUCACIÓN NACIONAL Y EN SU NOMBRE



# LA UNIVERSIDAD POPULAR DEL CESAR

CONFIERE TÍTULO DE

INGENIERO ELECTRÓNICO

A

# ERICK RICARDO MACHADO DE LA HOZ

C.C. Nº. 1065612119 DE VALLEDUPAR

QUIEN CUMPLIÓ SATISFACTORIAMENTE LOS REQUISITOS ACADÉMICOS EXIGIDOS Y EN TESTIMONIO DE ELLO LE OTORGA EL PRESENTE

# DIPLOMA

EN LA CIUDAD DE VALLEDUPAR A LOS 19 DÍAS DEL MES DE DICIEMBRE DE 2019

Clarine Far 2.

SECRETARIO GENERAL

SECRETARIA GENERAL DE LA U.P.C.

VICERRECTOR AFADENICO

ANOTADO EN EL FOLIO IP.166

VALLEDUPAR. 19 DE DICIEMBRE DE 201

23226

23632





Licencia de funcionamiento mediante resolución N° 007185 de 2016 de la Secretaria de Educación de Medellín NIT 900.914.208-2 - Matrícula Mercantil N° 21- 549966 - 12

## HACE CONSTAR QUE:

# ERICK RICARDO MACHADO DE LA HOZ

Con Documento de Identidad No 1065612119 de Colombia

**CURSÓ Y APROBÓ EL** 

# DIPLOMADO EN DOCENCIA Y DIDACTICA UNIVERSITARIA

SUPERIOR de Colombia MEDELLIN - 11 DE ENERO DE 2020 AL 14 DE FEBRERO DE 2020 Con una intensidad horaria de ciento veinte (120) horas
Registrado en el Libro de Actas No 0020200214

POLITEÓNICO
SUPERIOR
SUPER

NIT. 900.914.208-2

FIRMA Y CÓDIGO DE SEGURIDAD 200214A

www.politecnicosuperior.edu.co

La autenticidad de este documento puede ser verificada mediante solicitud al correo admisiones@politecnicosuperior.edu.co indicando el N° del libro de actas con el cual se registra el mismo.

This certifies that

# Erick Ricardo Machado De La Hoz

has successfully completed the freeCodeCamp.org

# Responsive Web Design

Developer Certification, representing approximately 300 hours of coursework.

Quincy Larson

Executive Director, freeCodeCamp.org

Verify this certification at https://freecodecamp.org/certification/erickhoz/responsive-web-design



Facultad de Ingenierías y Tecnológicas División de Extensión y Educación Continuada

Certifica Que:

# **ERICK RICARDO MACHADO DE LA HOZ**

C.C. 1.065.612.119

Cursó y Aprobó el Diplomado de MONTAJE E INSTALACION DE SITEMAS FOTOVOLTAICOS, con una intensidad de 80 horas

Dado en Valledupar, a los 19 días del mes de Diciembre del año 2019

RAUL BERMUDEZ MARQUEZ

Vicerrector de Investigación
y Extension

ALVIS ESTIPER ROMERO VEGA
Directora División de Extensión y Educación

CLARIVEL PARRA DITA

CLARIVEL PARRA DITA
Decana Facultad de Ingenierías
y Tecnológicas

#### Información general

Identificación del contrato

ID del contrato en SECOP CO1.PCCNTR.2838410

Versión del contrato 1 Estado de contrato Firmado

Fecha de generación del estado 21 horas de tiempo transcurrido (9/09/2021 2:43:37 PM(UTC-05:00) Bogotá, Lima, Quito)

Número del Contrato CO1.PCCNTR.2838410

Objeto del contrato

POBREZA\_2021\_ENCV\_RURAL\_TH\_MN\_OT Prestación de servicios de apoyo a la gestión para realizar recolección rural de información mediante el método de captura móvil-DMC, en la ruta asignada, de la Encuesta Nacional de Calidad de Vida - ENCV

2021.

Tipo de Contrato Prestación de servicios

¿Asociado a otro contrato? ☐Sí No Duración del contrato 52 Días

Fecha de inicio de contrato -

Fecha de terminación del contrato 5/11/2021 6:00:00 PM ((UTC-05:00) Bogotá, Lima, Quito)

Tiempo adiciones en días 0 días

Liquidación ⊡Sí⊠No

Obligaciones Ambientales ☐Sí ☑No Obligaciones pos consumo ☐Sí ☑No

Reversión ☐Sí ☑No

#### Información de la Entidad Estatal contratante



Recomendación (es)

Información del Proveedor contratista



### CERTIFICA QUE:

ERICK RICARDO MACHADO DE LA HOZ, identificado(a) con Cédula de Ciudadania número 1065612119, laboró al servicio de esta compañia desde el 07/05/2018 hasta el 31/08/2018 mediante un contrato FONADE LAB. CONTRATADA/URBANOS/CABECERA / CENSISTAS desempeñando el cargo de SUPERVISOR DE CABECERA.

La presente se expide a solicitud del trabajador dirigida a A QUIEN INTERESE, con fecha lunes, 03 de septiembre de 2018.

Atentamente

Ency Suarez Abril

Apoyo Talento Humano zona 7

3204886328

ency.suarez@adecco.com calle 76 No 7-35 Piso 6